臺灣臺北地方法院民事判決
111年度訴字第1432號
原      告  摩根聯邦資產管理股份有限公司

法定代理人  李文明  
訴訟代理人  柯柏實  
            張慶宇  
被      告  王騰德  
上列當事人間請求給付簽帳卡消費款等事件，本院於民國111年7
月22日言詞辯論終結，判決如下：
    主      文
被告應給付原告新臺幣伍拾柒萬玖仟陸佰捌拾參元，及其中新臺
幣伍拾參萬玖仟陸佰貳拾陸元自民國九十五年七月三十日起至民
國一百零四年八月三十一日止，按週年利率百分之十九點七一計
算之利息，及自民國一百零四年九月一日起至清償日止，按週年
利率百分之十五計算之利息。
被告應給付原告新臺幣參拾萬肆仟參佰捌拾捌元，及其中新臺幣
貳拾玖萬貳仟玖佰捌拾參元自民國九十五年六月二十八日起至民
國一百零四年八月三十一日止，按週年利率百分之十八點二五計
算之利息，及自民國一百零四年九月一日起至清償日止，按週年
利率百分之十五計算之利息。
被告應給付原告新臺幣貳拾玖萬肆仟玖佰壹拾參元，及其中新臺
幣貳拾柒萬肆仟玖佰零伍元自民國九十五年六月二十八日起至民
國一百零四年八月三十一日止，按週年利率百分之十八點二五計
算之利息，及自民國一百零四年九月一日起至清償日止，按週年
利率百分之十五計算之利息。
訴訟費用新臺幣壹萬貳仟陸佰捌拾貳元由被告負擔。
    事實及理由
壹、程序部分：
一、按當事人得以合意定第一審管轄法院；但以關於由一定法律
    關係而生之訴訟為限；前項合意，應以文書證之，民事訴訟
    法第24條定有明文。查本件兩造約定以本院為第一審管轄法
    院，有聯邦信用卡約定條款第26條、聯邦銀行「達文西A+卡
    」綜合約定書共同約定事項第18條及「國民現金」綜合約定
    書共同約定事項第18條約定可憑（見本院卷第24頁、第141
    頁、第159頁），故本院就本件訴訟自有管轄權，合先敘明
    。
二、次按訴狀送達後，原告不得將原訴變更或追加他訴，但擴張
    或減縮應受判決事項之聲明者，不在此限，民事訴訟法第25
    5條第1項第3款定有明文。查，原告起訴時訴之聲明第1項原
    請求：被告應給付原告新臺幣（下同）57萬9,683元，及其
    中53萬9,626元自民國95年7月30日起至104年8月31日止，按
    週年利率19.99%計算之利息，及自104年9月1日起至清償日
    止，按週年利率15%計算之利息（見本院卷第84頁）；嗣於1
    11年5月19日具狀將上開聲明請求利息前段部分即自95年7月
    30日起至104年8月31日止之利率，改以週年利率19.71%為請
    求（見本院卷第183、212頁），經核係屬減縮應受判決事項
    之聲明，依前開規定，應予准許。
三、被告未於言詞辯論期日到場，核無民事訴訟法第386條所列
    各款情形，爰依原告聲請，由其一造辯論而為判決。
貳、實體部分：
一、原告主張：被告前向訴外人聯邦商業銀行股份有限公司（下
    稱聯邦銀行）請領5張信用卡使用（卡號分別為：000000000
    0000000、0000000000000000、0000000000000000、0000000
    000000000、0000000000000000），依約被告得於特約商店
    記帳消費，但應於繳款截止日前清償或以循環信用方式繳付
    最低應繳金額，其循環信用利息之計算方式，係將每筆得計
    入循環信用本金之帳款，自各筆帳款實際墊款日起以週年利
    率19.71%計算利息，嗣因銀行法第47條之1修正，自104年9
    月1日起至清償日止改以週年利率15%計算利息。詎被告未依
    約正常繳款，經聯邦銀行依信用卡約定條款第21條第1項約
    定視為債務全部到期，迄今共積欠信用卡帳款57萬9,683元
    （內含本金53萬9,626元、利息2萬7,557元、違約金1萬2,50
    0元）未清償。又被告另向聯邦銀行申貸2筆借款：㈠於94年4
    月15日申辦「達文西A+卡」貸款，訂約金額最高以100萬元
    額度為限，利息按聯邦銀行基準利率加碼年利率5.14%機動
    計算，按日計息，如未依限繳款，並應按週年利率20%計算
    遲延利息；㈡於91年10月15日申辦「國民現金」貸款，訂約
    金額最高以30萬元額度為限，如未依限繳款，並應按週年利
    率20%計算遲延利息。詎被告就上開㈠、㈡借款均未依約正常
    還款，經聯邦銀行依約視為債務全部到期後，被告就上開㈠
    借款尚欠30萬4,388元（內含本金29萬2,983元、利息1萬1,4
    05元）未清償、就上開㈡借款尚欠29萬4,913元（內含本金27
    萬4,903元、利息2萬0,010元）未清償。嗣聯邦銀行於95年9
    月26日將上開對被告之信用卡帳款及借款債權均讓與予伊，
    並依104年12月9日修正前金融機構合併法第15條第1項及同
    法第18條第3項之規定，以登報公告方式為債權讓與通知，
    故被告自應對伊全數清償等語。爰依消費借貸、現金卡及信
    用卡契約以及債權讓與之法律關係，求為判決：如主文第1
    至3項所示。
二、被告未於言詞辯論期日到場，亦未提出書狀，作何聲明或陳
    述。
三、得心證之理由：
  ㈠經查，原告主張之上開事實，業據其提出債權讓與證明書、
    債權讓與公告新聞紙、聯邦銀行「國民現金」申請書暨綜合
    約定書、聯邦信用卡約定條款、國民現金貸款融資查詢、歷
    史帳單查詢、客戶貸放歷史明細表、信用卡消費與還款明細
    附表、信用卡申請書、聯邦銀行「達文西A+卡」申請書暨綜
    合約定書、存摺存款明細表等件影本為證（見本院卷第11至
    53頁、第101至169頁）；而被告已於相當時期受合法通知，
    卻未於言詞辯論期日到場，亦未提出書狀作何爭執，自堪信
    原告之上開主張為真實。
  ㈡按消費借貸之借用人應於約定期限內，返還與借用物種類、
    品質、數量相同之物；遲延之債務，以支付金錢為標的者，
    債權人得請求依法定利率計算之遲延利息；但約定利率較高
    者，仍從其約定利率，民法第478條前段、第233條第1項分
    別定有明文。次按讓與債權時，該債權之擔保及其他從屬之
    權利，隨同移轉於受讓人；未支付之利息，推定其隨同原本
    移轉於受讓人；以收購金融機構不良債權為目的之資產管理
    公司，受讓金融機構不良債權時，得適用第18條第3項規定
    ；金融機構為概括承受、概括讓與、分次讓與或讓與主要部
    分之營業及資產負債，或依第11條至第13條規定辦理者，債
    權讓與之通知得以公告方式代之，承擔債務時免經債權人之
    承認，不適用民法第297條及第301條之規定，民法第295條
    第1項前段、第2項及104年12月9日修正前金融機構合併法第
    15條第1項第1款、第18條第3項分別有明文。本件被告向聯
    邦銀行申貸借款及積欠信用卡消費帳款未依約清償，經全部
    視為到期，尚積欠如主文第1至3項所示之金額及利息未清償
    ，而原告因受讓取得對被告之上開信用卡消費帳款及借款債
    權，並已對被告為債權讓與通知，則依前開規定，被告即應
    對原告負清償之責。
  ㈢從而，原告依消費借貸、現金卡及信用卡契約以及債權讓與
    之法律關係，請求被告給付如主文第1至3項所示之金額及利
    息為有理由，應予准許。
四、本件訴訟費用，確定如主文第4項所示之金額。
五、訴訟費用負擔之依據：民事訴訟法第78條。
中　　華　　民　　國　　111 　年　　7 　　月　　29　　日

                  民事第六庭  法  官  石珉千
以上正本係照原本作成。
如對本判決上訴，須於判決送達後20日內向本院提出上訴狀。如
委任律師提起上訴者，應一併繳納上訴審裁判費。
中　　華　　民　　國　　111 　年　　7 　　月　　29　　日
                              書記官  楊婉渝